臺灣臺中地方法院民事判決
110年度中簡字第2493號
原      告  江秀珍  

被      告  陳仕斌  


上列被告因過失傷害案件（110年度交簡字第362號），經原告提
起刑事附帶民事訴訟請求損害賠償（110年度交簡附民字第60號
），由本院刑事庭裁定移送前來，本院於民國111年1月11日言詞
辯論終結，判決如下：
    主      文
被告應給付原告新臺幣陸萬陸仟貳佰貳拾捌元，及自民國一百一
十年三月十六日起至清償日止，按週年利率百分之五計算之利息
。
原告其餘之訴駁回。
本判決原告勝訴部分得假執行。
    事實及理由
一、原告主張：被告於民國109年9月5日下午1時53分許，騎乘電
    動自行車慢車，沿臺中市南區復興路3段由合作街往正義街
    方向行駛至復興路3段348巷之交岔路口附近時，本應遵守道
    路交通標線之指示，在劃有分向限制線之路段，禁止車輛跨
    越行駛，被告疏未注意，貿然向左轉往對向路旁行駛，適原
    告騎乘車牌號碼000-000號普通重型機車（下稱系爭車輛）
    ，於被告對向直行，對被告突然左轉而跨越分向限制線之行
    為閃避不及，騎機車前方遂與被告電動自行車後輪處發生碰
    撞，原告因此受有頭部損傷、左側手肘擦傷合併皮下血腫、
    右膝部擦傷、兩側踝部擦挫傷及左側膝部挫傷等傷害。業經
    原告依法提起刑事告訴，並經檢察官提起公訴，經本院刑事
    庭以110年度交簡字第362號判決在案，爰依侵權行為之法律
    關係，請求被告賠償：㈠醫療費用新臺幣（下同）8,593元。
    ㈡交通費用1,680元。㈢不能工作損失15,000元。㈣看護費用86
    ,000元。㈤購置中藥材595元。 ㈥精神慰撫金100,000元，共
    計212,228元等語。並聲明：1.被告應給付原告212,228元，
    及自起訴狀繕本送達翌日起至清償日止，按週年利率百分之
    5計算之利息。2.願供擔保，請准宣告假執行。
二、被告則以：對刑事案件認定之事實沒有意見，惟其認為原審
    量刑過重，遂提起上訴。對原告請求之醫療費用、交通費用
    及不能工作損失沒有意見，惟其認為原告請求之看護費用及
    精神慰撫金金額過高，無力負擔等語，資為抗辯。並聲明：
    原告之訴駁回。
三、得心證之理由：
  ㈠原告主張被告於上開時地騎乘電動自行車慢車，行經臺中市
    復興路3段348巷之交岔路口，貿然向左轉往對向路旁行駛，
    疏未依交通標線指示行駛，撞及於被告對向直行之原告，致
    原告受有頭部損傷、左側手肘擦傷合併皮下血腫、右膝部擦
    傷、兩側踝部擦挫傷及左側膝部挫傷等傷害，業據本院110
    年度交簡字第362號刑事判決認定在案，復為被告所不爭執
    （見本院卷第50頁），堪信為真正。
  ㈡按汽車在未劃設慢車道之雙向二車道行駛時，應依下列規定
    ：二、在劃有分向限制線之路段，不得駛入來車之車道內。
    道路交通安全規則第97條第1項第2款定有明文。被告駕駛車
    輛，本應遵守道路交通標線之指示，在劃有分向限制線之路
    段，禁止車輛跨越行駛，被告疏未注意即貿然左轉侵入對向
    車道，致與系爭車輛發生碰撞而肇事，堪認被告就本件事故
    之發生具有過失甚明。
　㈢次按因故意或過失，不法侵害他人之權利者，負損害賠償責
    任。汽車、機車或其他非依軌道行駛之動力車輛，在使用中
    加損害於他人者，駕駛人應賠償因此所生之損害。不法侵害
    他人之身體或健康者，對於被害人因此喪失或減少勞動能力
    或增加生活上之需要時，應負損害賠償責任。不法侵害他人
    之身體、健康、名譽、自由、信用、隱私、貞操，或不法侵
    害其他人格法益而情節重大者，被害人雖非財產上之損害，
    亦得請求賠償相當之金額。不法毀損他人之物者，被害人得
    請求賠償其物因毀損所減少之價額。民法第184 條第1 項前
    段、第191 條之2 前段、第193 條第1 項及第195 條第1 項
    、第196 條分別定有明文。被告駕車之過失行為致原告受有
    上開損害，二者間具有相當因果關係，已如前述，原告依據
    侵權行為之法律關係請求被告賠償所受損害，洵屬正當，應
    予准許。茲就原告請求被告賠償之項目及金額是否有據，分
    別說明如下：
　⒈醫療費用：
　　原告主張其因本件事故支出醫療費用6,844元、藥品耗材1,7
    49元，共計8,593元，並舉出醫藥費用單據、診斷證明書及
    藥品收據為證（見本院卷第63至71、81至87頁），且為被告
    所不爭執，核屬有據，自應准許。
　⒉交通費用：
　  原告固主張其因本件事故受有上開傷害，有搭車至臺中醫院
    就醫之必要，支出交通費用1,680元，業據其提出台灣大車
    隊叫車資料為證，為被告所不爭執，應予准許。
　⒊不能工作損失：
　　原告主張其因本件事故受有上開傷勢，因而無法工作，休養
    6週，致受有薪資損失15,000元等語，業據提出診斷證明書
    及切結書為證，且為被告所不爭執，亦應准許。
　⒋看護費用：
　　原告雖主張其因本件事故受有上開傷勢，而需專人看護6週
    ，支出看護費用86,000元云云。惟查，依原告所提之衛生福
    利部臺中醫院診斷證明書觀之，其醫囑欄僅記載「病患（即
    原告）因上疾於109年9月5日至本院急診，109年9月5日至10
    9年9月7日住院。109年9月18日門診清創手術，於109年9月1
    0日至109年11月19日共骨科門診追蹤6次。建議修養約6星期
    」等語（見本院卷第61頁），上開診斷證明書並無原告須專
    人照護之記載，而原告亦未提出其他證據以資證明，是原告
    此部分之請求，難認有據，不應准許。
　⒌購買中藥材費用：
　　原告另主張其因本件傷害需購買中藥材調理，支出費用955
    元，並提出免用統一發票收據為證，亦為被告所不爭執，應
    予准許。
　⒍精神慰撫金：
　　按慰撫金之賠償須以人格權遭遇侵害，使精神上受有痛苦為
    必要，其核給之標準固與財產上損害之計算不同，然非不可
    斟酌雙方身分資力與加害程度，及其他各種情形核定相當之
    數額（最高法院51年台上字第223 號判例意旨參照）。查原
    告因被告之傷害行為致受有上開傷害，其身體及精神受有相
    當之痛苦，其請求賠償非財產上之損害，核屬有據。經查，
    原告為高職肄業，現從事裁縫工作，月薪約1萬元，名下無
    不動產及汽車，有機車1部；被告為五專肄業，現從事按摩
    工作，之前月收入約20,000元，現因疫情影響無法工作，沒
    有固定收入，名下無不動產及汽車，有二手電動自行車1部
    ，業據兩造陳明在案（見本院卷第106頁），並經本院依職
    權調閱兩造之稅務電子閘門財產調件明細表在卷足憑。本院
    審酌兩造之身分地位、經濟能力、被告加害情形、原告所受
    傷勢及精神上痛苦程度等一切情狀，認原告請求10萬元精神
    慰撫金，尚嫌過高，應予酌減為40,000元，始為允當，原告
    逾此範圍之請求，則屬無據。
　⒍是以此為計，則被告賠償金額應為66,228元（計算式：8593＋
    1680＋15000＋955＋40000＝66228）。至被告雖辯稱其無力清償
    云云，惟被告縱使不具清償能力，亦非法定之免責事由，被
    告所辯自無可採。
　㈣末按給付無確定期限者，債務人於債權人得請求給付時，經
    其催告而未為給付，自受催告時起，負遲延責任。其經債權
    人起訴而送達訴狀，或依督促程序送達支付命令，或為其他
    相類之行為者，與催告有同一之效力；又遲延之債務，以支
    付金錢為標的者，債權人得請求依法定利率計算之遲延利息
    。但約定利率較高者，仍從其約定利率；應付利息之債務，
    其利率未經約定，亦無法律可據者，週年利率為百分之五，
    民法第229 條第2 項、第233 條第1 項及第203 條分別定有
    明文。本件原告對被告之侵權行為損害賠償債權，核屬無確
    定期限之給付，自應經原告之催告而未為給付，被告始負遲
    延責任。準此，原告請求被告自起訴狀繕本送達之翌日即11
    0年3月16日起，按週年利率百分之5計付遲延利息，核無不
    合。
四、綜上所述，原告依侵權行為之法律關係，訴請被告給付66,2
    28元，及自110年3月16日起至清償日止，按週年利率百分之
    5計算之利息，為有理由，應予准許；逾此範圍之請求，為
    無理由，應予駁回。
五、本件事證已臻明確，兩造其餘爭點、攻擊防禦方法，經審酌
    核與判決結果無影響，爰不分別斟酌論述，附此敘明。
六、本判決原告勝訴部分，係本院就民事訴訟法第427 條第1 項
    所定訴訟適用簡易程序而為被告敗訴判決，應依同法第389 
    條第1 項第3 款規定，依職權宣告假執行。又原告雖聲請供
    擔保宣告假執行，惟本件係屬簡易訴訟程序，法院為被告敗
    訴判決時，原應依職權宣告假執行，而無待於原告之聲請，
    是原告聲請供擔保為假執行之宣告，無非促使法院職權之發
    動而已，本院自無須就其聲請為准駁之裁判，附此敘明。
七、本件原告係於刑事訴訟程序提起民事訴訟，經本院刑事庭裁
    定移送前來，依刑事訴訟法第504 條第1 項規定，無庸繳納
    裁判費，且本件訴訟繫屬期間亦未增生訴訟費用事項，故無
    訴訟費用負擔問題，併予敘明。　
中　　華　　民　　國　　111 　年　　1 　　月　　25　　日
                  臺灣臺中地方法院臺中簡易庭
                                  法　官　吳蕙玟
如不服本判決，應於送達後20日內，向本院提出上訴狀並表明上
訴理由，如於本判決宣示後送達前提起上訴者，應於判決送達後
20日內補提上訴理由書（須附繕本）。如委任律師提起上訴者，
應一併繳納上訴審裁判費。
中　　華　　民　　國　　111 　年　　1 　　月　　25　　日
                                  書記官  楊思賢